# 关于长期股权投资的转换

提问人：cfshichunsheng 时间：2019-11-19 06:30:31
陈版，您好。关于长期股权投资的转换是否确认递延所得税的问题如下：
1 、联营或合营企业转换为子公司，个别报表层面不确认递延所得税，适用“初始确认豁免”；合并报表应确认重新计量产生的递延所得税；
2 、子公司转换为联营或合营企业，个别报表层面无处置计划的不确认递延所得税；合并报表应确认重新计量产生的递延所得税；
以上理解，请陈版指教。

回答人：chenyiwei
对这个问题，个别报表层面没有很大争议，但合并报表层面有争议。
一种观点认为：根据《企业会计准则第 18 号——所得税》第十二条、第十四条规定，与对子公司、合营企业和联营企业的长期股权投资相关的暂时性差异，如果本企业可控制何时转回的时间，且在可预见的未来很可能不会转回的，都可以不确认递延所得税资产/负债。相应地，合并报表层面对于因“跨越会计处理界线” 导致视同处置的 “重新计量损益” 虽然导致转换后长期股权投资或金融资产的账面价值不同于计税基础，但仍无需确认递延所得税资产/负债。
另一种观点认为：所得税准则的上述规定实际上针对的是持有投资期间按权益法核算确认的在被投资方净利润和其他权益变动中所享有的份额，而不是针对初始计量的差额。由于转换后新的长期股权投资或金融资产在初始计量时产生了损益影响，故不适用所得税准则第十一条和第十三条中的 “初始确认豁免”，需就该重新计量的差额确认递延所得税资产或负债。
个人比较倾向于后一种观点。